臺灣士林地方法院民事裁定           100年度消債更字第45號
債  務  人  李雅韻
代  理  人  郭至卓律師
上列當事人聲請更生事件，本院裁定如下：
    主  文
債務人李雅韻自中華民國一百年八月二十九日下午五時起開始更
生程序。
命司法事務官進行本件更生程序。
    理  由
一、按債務人與金融機構協商成立者，不得聲請更生或清算，但
    因不可歸責於己之事由，致履行顯有重大困難者，不在此限
    。本條例施行前，債務人依金融主管機關協調成立之中華民
    國銀行公會會員辦理消費金融案件無擔保債務協商機制與金
    融機構成立之協商，準用前項之規定，消費者債務清理條例
    第151 條第5 項、第6 項分別定有明文。次按，債務人不能
    清償債務或有不能清償之虞，且無擔保或無優先權之債務總
    額未逾新臺幣（下同）1,200 萬元者，於法院裁定開始清算
    程序或宣告破產前，得向法院聲請更生，觀諸同條例第3 條
    、第42條第1 項規定自明。又法院開始更生程序之裁定，應
    載明其年、月、日、時，並即時發生效力。法院開始更生或
    清算程序後，得命司法事務官進行更生或清算程序，必要時
    得選任律師、會計師或其他適當之自然人或法人一人為監督
    人或管理人，復為同條例第45條第1 項、第16條所明定。
二、本件聲請人主張：伊有不能清償債務之情事，前曾於民國95
    年5 月依中華民國銀行公會會員辦理消費金融案件無擔保債
    務協商機制與金融機構成立協商，協商條件為自95年6 月起
    ，分120 期，利率4%，每月還款2 萬2,258 元，嗣於99年5
    月間與金融機構成立個別一致性協商，每月還款8,100 元。
    惟伊每月應領薪資為2 萬5,757 元，而於99年12月間遭未參
    與協商之債權人誠第二資產管理股份有限公司強制執行伊
    之上開薪資債權，致伊無力還款而毀諾。且伊無擔保或無優
    先權之債務總額為222 萬6,925 元，未逾1,200 萬元，復未
    經法院裁定開始清算程序或宣告破產，爰向本院聲請更生等
    語，業據提出財團法人金融聯合徵信中心當事人綜合信用報
    告－協商前置專用債權人清冊、臺灣臺北地方法院99年12月
    17日及100 年1 月24日北院木99司執慧字第119149號執行命
    令、財產歸屬資料清單、97及98年度綜合所得稅各類所得資
    料清單、99年8 月至12月薪資表、勞工保險被保險人投保資
    料表、全戶戶籍謄本、個別協商一致性方案協議書（適用二
    階段還款方案）、中華民國銀行公會員辦理消費金融案件無
    擔保債務協商機制協議書暨無擔保債務還款計畫等件為證（
    見本院卷第22至29、30至33、36至41、52至53、58至64、95
    至96頁）。經核上情，債務人應有不能清償債務或有不能清
    償之虞，而其與金融機構協商還款期間每月薪資2 萬5,757
    元，猶遭強制執行扣薪4 分之1 ，所餘1 萬9,318 元，用於
    每月協商還款8,100 元後，僅餘1 萬1,218 元，確不足以支
    應其個人最低生活必要支出及未成年之子之扶養費，債務人
    主張其有不可歸責於己之事由，致履行協商條件顯有困難，
    當屬實在。此外，復查無債務人有消費者債務清理條例第6
    條第3 項、第8 條或第46條各款所定駁回更生聲請之事由存
    在，則其聲請更生，應屬有據。揆諸首揭規定及說明，應予
    開始更生程序，並命司法事務官進行本件更生程序。
三、爰裁定如主文。
中    華    民    國  100     年    8     月    29    日
                  民事第二庭  法      官  周群翔
以上正本係照原本作成。
本件不得抗告。
中    華    民    國  100     年    8     月    29    日
                              書  記  官  劉淑慧